【裁判字號】    92,交抗,109
【裁判日期】    920930
【裁判案由】    聲明異議
【裁判全文】
臺灣高等法院高雄分院刑事裁定                    九十二年度交抗字第一九號
    抗  告  人  甲○○
右列抗告人因聲明異議案件，不服臺灣高雄地方法院中華民國九十二年八月十四日裁
定（九十一年度交聲字第七三０號），提起抗告，本院裁定如左：
    主  文
抗告駁回。
    理  由
一、抗告意旨略以：抗告人甲○○因兄長羅章華未及對原審九十一年度交聲字第七三
    ０號裁定提起抗告，乃囑抗告人甲○○於九十二年五月十四日先代為提起抗告，
    嗣羅章華已於九十二年六月十六日具狀表示確有委任抗告人甲○○代理抗告，自
    可認已經補正而合法，原審法院遽以裁定駁回抗告，尚有未當。
二、按道路交通管理處罰條例第八十七條規定：「受處分人不服第八條主管機關所為
    之處罰，得於接到裁決之翌日起二十日內，向管轄地方法院聲明異議。法院受理
    前項異議，以裁定為之。不服前項裁定，受處分人或原處分機關得為抗告。」。
    故得為抗告之主體僅有受處分人或原處分機關。經查，原審前認異議人羅章華之
    聲明異議有理由，於九十二年四月二十五日以九十一年度交聲字第七三０號裁定
    撤銷原處分，諭知羅章華不罰，有該裁定書附卷可稽（見原審卷第二六～二七頁
    ），是抗告人甲○○非受處分人，不得提起抗告自明。又查抗告人甲○○嗣於九
    十二年五月十四日具名提起抗告，且抗告內容僅記載原審未裁定發還車輛，為有
    不當等語，並無隻字片語涉及代理羅章華提出抗告之意，復無提出委任書狀，亦
    有抗告狀在卷可憑（見原審卷第三四～三六頁），自應認係抗告人甲○○不服原
    審裁定而為抗告，尚無從曲解為係抗告人甲○○代理羅章華提起抗告。至羅章華
    固於九十二年六月十六日具狀表示確有委任抗告人甲○○代理抗告，但抗告人甲
    ○○於九十二年五月十四日提出之抗告狀既已明確載明抗告人為甲○○本人，即
    與抗告不合法律上之程式可補正，應定期間先命其補正之情形不同，自無從先命
    補正。再抗告狀既已明確載明抗告人甲○○，亦不得於其後以補正方式變更抗告
    人為羅章華，使不合法之抗告變為合法，否則法律規定將成具文。綜上所述，抗
    告人甲○○既非受處分人，依前開說明，抗告人甲○○之抗告即於法不合，原審
    裁定駁回抗告，並無不當。抗告人甲○○之抗告，為無理由，應予駁回。
三、據上論結，應依道路交通案件處理辦法第二十六條、刑事訴訟法第四百十二條，
    裁定如主文。
中    華    民    國      九十二      年      九      月     三十   日
                              臺灣高等法院高雄分院刑事第一庭
                                  審判長法官  曾永宗
                                        法官  邱永貴
                                        法官  郭玫利
右正本證明與原本無異。
不得再抗告。
  法院書記官  鄭靜芳
中    華    民    國      九十二      年      九      月     三十   日


司法院資訊處製作；財團法人民間司法改革基金會備份。
